# 对于不重要的前期差错更正的处理的疑惑

提问人：cllin 时间：2017-01-17 00:57:57
"对于不重要的前期差错，企业不需调整财务报表相关项目的期初数，但应调整发现当期与前期相同的相关项目。属于影响损益的，应直接计入本期与上期相同的净损益项目；属于不影响损益的，应调整本期与前期相同的相关项目",这个意思是否说对于不重要的前期差错，只在当期进行调整更正，不调整上期和期初的相关项目和金额；而对于重要的前期差错，上期和期初的相关项目和金额都要进行调整？不知这样理解是不是对的，求各大师指点

回答人：chenyiwei
可以这样理解。对不重大的差错，不会影响报表使用者依据报表作出的决策，所以在更正的会计处理和信息披露上都进行简化处理，不调整前期和期初的比较数据，也没有特殊的附注披露要求。